臺灣新竹地方法院刑事宣示判決筆錄
110年度易字第708號
公  訴  人  臺灣新竹地方法院檢察署檢察官
被      告  陳建齊



上列被告因竊盜案件，經檢察官提起公訴（110年度偵緝字第432
號）後，聲請改依協商程序而為判決，本院於中華民國110年11
月26日上午11時，在本院刑事第八法庭宣示判決，出席職員如下
：
                                  法  官  江宜穎
                                  書記官  蕭妙如
                                  通  譯  黃雅婷
法官起立朗讀判決主文、犯罪事實要旨、處罰條文、附記事項，
及告以上訴限制、期間並提出上訴狀之法院，且諭知記載其內容
：
一、主  文：
    陳建齊犯竊盜罪，累犯，處有期徒刑參月，如易科罰金，以
    新臺幣壹仟元折算壹日。
　　未扣案之三星廠牌黑色手機壹支沒收，於全部或一部不能沒
    收或不宜執行沒收時，追徵其價額。
二、犯罪事實要旨：
　　陳建齊於民國107年11月10日8時19分許，駕駛車牌號碼000-
    000號普通重型機車，前往址設新竹縣○○鄉○○路00○0號、由
    陳坤山所經營之「傑仕機車行」送修機車，欲處理該機車爆
    胎問題時，竟意圖為自己不法之所有，基於竊盜之犯意，趁
    陳坤山忙於維修他人機車，徒手竊取陳坤山放置在該機車行
    內桌上之三星廠牌黑色手機1支（價值新臺幣9,000元），得
    手後旋駕車離開現場。嗣經陳坤山發現手機遭竊後報警處理
    ，經警調閱店內監視器畫面後，始循線查悉上情。
三、處罰條文：
    修正前刑法第320條第1項。
四、附記事項：
  ㈠按行為後法律有變更者，適用行為時之法律。但行為後之法
    律有利於行為人者，適用最有利於行為人之法律。為刑法第
    2 條第1 項所明定。經查，被告陳建齊為本案行為後，刑法
    第320條第1項之規定業於108年5月29日修正公布，並自同年
    月31日生效施行，修正前刑法第320條第1項規定「意圖為自
    己或第三人不法之所有，而竊取他人之動產者，為竊盜罪，
    處5年以下有期徒刑、拘役或5百元以下罰金」，而修正後刑
    法第320條第1項則規定「意圖為自己或第三人不法之所有，
    而竊取他人之動產者，為竊盜罪，處5年以下有期徒刑、拘
    役或50萬元以下罰金」，經比較新舊法之結果，修正後刑法
    第320條第1項規定未更動竊盜罪之構成要件及得科處之法定
    刑種類，僅將罰金刑上限自原規定之銀元5百元（依刑法施
    行法第1條之1第1項、第2項前段規定，折合新臺幣為1萬5 
    千元），修正提高為50萬元（依刑法施行法第1條之1第1 項
    規定，貨幣單位為新臺幣），則修正前之規定較有利於被告
    ，是揆諸前揭刑法第2條第1項前段之規定，應適用被告行為
    時即修正前刑法第320條第1項之規定予以論處，是核被告所
    為，係犯修正前刑法第320條第1項竊盜罪。
　㈡被告陳建齊①前於106年間因搶奪案件，經本院以106年度訴字
    第318號判決各判處有期徒刑7月（2罪），並定應執行有期
    徒刑1年確定；②又於106年間因傷害案件，經本院以107年度
    竹北簡字第53號判決各判處有期徒刑3月、4月，並定應執行
    有期徒刑6月確定；上開案件所宣告之各刑，嗣經本院以107
    年度聲字第632號裁定定應執行有期徒刑1年3月確定，甫於1
    07年8月27日徒刑執行完畢出監等情，此有臺灣高等法院被
    告前案紀錄表1份（見本院卷第59頁至第78頁）附卷憑參，
    是被告於有期徒刑執行完畢後之5年以內，故意再犯本案有
    期徒刑以上之罪，屬刑法第47條第1項之累犯，公訴人乃參
    酌司法院大法官釋字第775號解釋意旨，認本案被告有依上
    開規定加重之必要，而與被告說明後，其等達成如主文欄所
    示之協商合意。
  ㈢再者，犯罪所得，屬於犯罪行為人者，沒收之。但有特別規
    定者，依其規定；前2項之沒收，於全部或一部不能沒收或
    不宜執行沒收時，追徵其價額，刑法第38條之1第1項、第3
    項分別定有明文。查被告為本案竊盜犯行，確竊得三星廠牌
    黑色手機1支，該部分當屬其犯罪所得，復核無刑法第38條
    之2第2項得不予宣告沒收之事由，自應依上開規定併同宣告
    沒收，並於全部或一部不能沒收或不宜執行沒收時，追徵其
    價額。
五、協商判決除有刑事訴訟法第455 條之4 第1 項第1 款於本訊
    問程序終結前，被告撤銷協商合意或檢察官撤回協商聲請者
    ；第2 款被告協商之意思非出於自由意志者；第4 款被告所
    犯之罪非第455 條之2 第1 項所定得以協商判決者；第6 款
    被告有其他較重之裁判上一罪之犯罪事實者；第7 款法院認
    應諭知免刑或免訴、不受理者情形之一，及違反同條第2 項
    「法院應於協商合意範圍內為判決；法院為協商判決所科之
    刑，以宣告緩刑或2 年以下有期徒刑、拘役或罰金為限」之
    規定者外，檢察官與被告均不得上訴。
六、如有前項得上訴之情形，得自收受宣示判決筆錄送達之日起
    20日內，向本院提出上訴書狀，上訴於第二審法院。
案經檢察官翁旭輝如提起公訴，檢察官劉正祥到庭執行職務。
中　　華　　民　　國　　110 　年　　11　　月　　26　　日
                  刑事第二庭    書  記  官  蕭妙如
                                法      官  江宜穎
以上正本證明與原本無異。
中　　華　　民　　國　　110 　年　　11　　月　　26　　日
                                書  記  官  蕭妙如
附錄本案論罪科刑法條：
修正前刑法第320條第1項
意圖為自己或第三人不法之所有，而竊取他人之動產者，為竊盜
罪，處5年以下有期徒刑、拘役或5百元以下罰金。